臺灣臺中地方法院民事判決　九十一年度重訴字第八二八號
　　原　　　告　台中商業銀行股份有限公司潭子分行
　　法定代理人　丁○○
　　訴訟代理人　乙○○
　　被　　　告　甲○○
　　　　　　　　丙○○
右當事人間請求清償借款事件，本院判決如左：
    主      文
被告應連帶給付原告新台幣陸佰肆拾參萬零肆佰玖拾陸元，及其中新台幣壹佰玖拾壹
萬捌仟玖佰參拾陸元，自民國九十年四月八日起至清償日止，按週年利率百分之十一
計算之利息，暨自民國九十年五月九日起至清償日止，其逾期在六個月內者，按上開
利率百分之十計算，其逾期超過六個月者，按上開利率百分之二十計算之違約金；及
其中新台幣壹佰萬元，自民國九十年十月八日起至清償日止，按週年利率百分七‧五
計算之利息，暨自民國九十年十一月九日起至清償日止，其逾期在六個月內者，按上
開利率百分之十計算，其逾期超過六個月者，按上開利率百分之二十計算之違約金；
及其中新台幣參佰伍拾壹萬壹仟伍佰陸拾元，自民國九十一年六月二十一日起至清償
日止，按週年利率百分之九‧二０計算之利息，暨自民國九十一年七月二十二日起至
清償日止，其逾期在六個月內者，按上開利率百分之十計算，其逾期超過六個月者，
按上開利率百分之二十計算之違約金。
訴訟費用由被告連帶負擔。
本判決於原告以新台幣貳佰壹拾伍萬元為被告供擔保後，得假執行；但被告於假執行
程序實施前，以新台幣陸佰肆拾參萬零肆佰玖拾陸元為原告預供擔保，得免為假執行
。
    事      實
甲、原告方面：
  一、聲明：除假執行擔保金額外，餘如主文所示。
  二、陳述：
    (一)被告甲○○以被告丙○○為連帶保證人，於(1)民國（下同）九十年二月八日向
      原告借款二百萬元，約定借款期限自九十年二月八日起至九十四年二月八日止
      ，利息以固定利率百分之十一計算；(2)九十年二月八日向原告借款一百萬元，
      約定借款期限自九十年二月八日起至九十一年二月八日止，利息以基本放款利
      率百分之九‧二減碼百分之一‧四計算，並依基本放款利率之調整而機動調整
      之，現之基本放款利率為百分之八‧九（經減碼後現之放款利率以百分之七‧
      五計算）；(3)九十年二月十六日向原告借款四百萬元，約定借款期限自九十年
      二月十六日起至九十一年二月十六日止，利息採固定利率百分之九‧二０計算
      ；並均約定被告應按月付息，如一次未履行，即喪失期限利益，應將全部借款
      本金、利息及違約金立即全部一次清償。詎被告就上開(1)二百萬元之借款，僅
      繳本息至九十年四月八日止（計息因算頭不算尾之故，故僅繳息至九十年四月
      七日止，自九十年四月八日止未繳息，下同），尚欠本金一百九十一萬八千九
      百三十六元，及利息、違約金未還；(2)一百萬元之借款，僅繳息至九十年十月
      八日止，尚欠本金一百萬元，及利息、違約金未還；(3)四百萬元部分，僅繳本
      息至九十一年六月二十一日止，尚欠本金三百五十一萬一千五百六十元，及利
      息、違約金未還。
    (二)爰依消費借貸及連帶保證之法律關係提起本件訴訟。
  三、證據：提出金吉利貸款契約書影本一件、借據及約定書影本一件、透支契約書
      影本一件、授信資料查詢單一件、存款利率表一件為證。
乙、被告未於言詞辯論期日到場，亦未提出書狀作何聲明或陳述。
    理      由
一、本件被告經合法通知，未於言詞辯論期日到場，核無民事訴訟法第三百八十六條
    各款所列情形，爰依原告之聲請，由其一造辯論而為判決。
二、本件原告主張被告甲○○以被告丙○○為連帶保證人，於(1)九十年二月八日向原
    告借款二百萬元，約定借款期限自九十年二月八日起至九十四年二月八日止，利
    息以固定利率百分之十一計算；(2)九十年二月八日向原告借款一百萬元，約定借
    款期限自九十年二月八日起至九十一年二月八日止，利息以基本放款利率百分之
    九‧二減碼百分之一‧四計算，並依基本放款利率之調整而機動調整之，現之基
    本放款利率為百分之八‧九（經減碼後現之放款利率以百分之七‧五計算）；(3)
    九十年二月十六日向原告借款四百萬元，約定借款期限自九十年二月十六日起至
    九十一年二月十六日止，利息採固定利率百分之九‧二０計算；並均約定被告應
    按月付息，如一次未履行，即喪失期限利益，應將全部借款本金、利息及違約金
    立即全部一次清償，而被告就上開(1)二百萬元之借款，僅繳本息至九十年四月八
    日止（計息因算頭不算尾之故，故僅繳息至九十年四月七日止，自九十年四月八
    日止未繳息，下同），尚欠本金一百九十一萬八千九百三十六元，及利息、違約
    金未還；(2)一百萬元之借款，僅繳息至九十年十月八日止，尚欠本金一百萬元，
    及利息、違約金未還；(3)四百萬元部分，僅繳本息至九十一年六月二十一日止，
    尚欠本金三百五十一萬一千五百六十元，及利息、違約金未還等情，業據提出金
    吉利貸款契約書影本一件、借據及約定書影本一件、透支契約書影本一件、授信
    資料查詢單一件、存款利率表一件為證，核屬相符，又被告經合法通知，未於言
    詞辯論期日到場，亦未提出書狀作何聲明或陳述，經本院調查結果，原告上開主
    張，堪信為真實。
三、從而，原告依消費借貸及連帶保證之法律關係請求被告連帶給付原告六百四十三
    萬零四百九十六元，及其中一百九十一萬八千九百三十六元，自九十年四月八日
    起至清償日止，按週年利率百分之十一計算之利息，暨自九十年五月九日起至清
    償日止，其逾期在六個月內者，按上開利率百分之十計算，其逾期超過六個月者
    ，按上開利率百分之二十計算之違約金；及其中一百萬元，自九十年十月八日起
    至清償日止，按週年利率百分七‧五計算之利息，暨自九十年十一月九日起至清
    償日止，其逾期在六個月內者，按上開利率百分之十計算，其逾期超過六個月者
    ，按上開利率百分之二十計算之違約金；及其中三百五十一萬一千五百六十元，
    自九十一年六月二十一日起至清償日止，按週年利率百分之九‧二０計算之利息
    ，暨自九十一年七月二十二日起至清償日止，其逾期在六個月內者，按上開利率
    百分之十計算，其逾期超過六個月者，按上開利率百分之二十計算之違約金，為
    有理由，應予准許。
四、原告陳明願供擔保，請求宣告假執行，經核無不合，爰酌定相當金額准許之，並
    依職權准被告於假執行程序實施前預供擔保而免為假執行。
五、據上論結，原告之訴為有理由，依民事訴訟法第三百八十五條第一項前段、第八
    十五條第二項、第三百九十條第二項、第三百九十二條，判決如主文。
中　　　華　　　民　　　國　　九十一　　年　　　十一　　月　　　八　　　日
                                    臺灣臺中地方法院民事第三庭
~B法　　　官　李悌愷
右為正本係照原本作成
如不服本判決，應於判決送達後二十日內，向本院提出上訴狀。
中　　　華　　　民　　　國　　九十一　　年　　　十一　　月　　　八　　　日
~B法院書記官　洪加芳
